【裁判字號】    94,再,5
【裁判日期】    951030
【裁判案由】    眷舍
【裁判全文】
臺北高等行政法院裁定
                                     94年度再字第5號
再 審原 告  甲○○
訴訟代理人  蔡鎮隆律師
            陳逸華律師
再 審原 告  乙○○
再 審被 告  國防部軍事情報局
代  表  人  丙○○
訴訟代理人  丁○○
            戊○○
上列當事人間因眷舍事件，再審原告對最高行政法院中華民國93
年12月30日93年度判字第1706號判決及本院93年8月19日92年度
訴字第2308號判決認有行政訴訟法第273條第1項第1款之再審事
由部分提起再審之訴，本院裁定如下：
    主  文
本件移送最高行政法院。
    理  由
一、本件起訴時再審被告之代表人為余連發，嗣於本件訴訟程序
    進行中變更為彭勝竹、丙○○，茲分別由渠等聲明承受訴訟
    ，核無不合，均應予准許，合先敘明。
二、按「有左列各款情形之一者，得以再審之訴對於確定終局判
    決聲明不服。但當事人已依上訴主張其事由或知其事由而不
    為主張者，不在此限：一、適用法規顯有錯誤者。」，行政
    訴訟法第273 條第1 項第1 款定有明文。次按「再審之訴專
    屬為判決之原行政法院管轄。」、「對於審級不同之行政法
    院就同一事件所為之判決提起再審之訴者，由最高行政法院
    合併管轄之。」，復為行政訴訟法第275 條第1 項、第2 項
    分別規定。又民事訴訟法第28條之規定，於本節準用之（行
    政訴訟法第281 條參照）；訴訟之全部或一部，法院認為無
    管轄權者，依原告聲請或依職權以裁定移送於其管轄法院，
    亦分別為行政訴訟法第18條及民事訴訟法第28條第1 項所明
    定。
三、本件再審原告因眷舍事件，循序提起之行政訴訟，經本院於
    93年8 月19日以92年度訴字第2308號判決駁回，再審原告不
    服，提起上訴，經最高行政法院於93年12月30日以93年度判
    字第1706號判決駁回上訴而告確定，再審原告以本院92年度
    訴字第2308號判決及最高行政法院93年度判字第1706號判決
    有行政訴訟法第273 條第1 項第1 款、第14款之再審事由，
    提起再審之訴。茲再審原告主張本件有行政訴訟法第273 條
    第1 項第14款之再審事由部分，依行政訴訟法第275 條第3
    項規定，仍專屬原高等行政法院即本院管轄，本院認再審原
    告所提再審之訴顯無理由，爰不經言詞辯論另以判決駁回之
    ；至再審原告主張本件有行政訴訟法第273 條第1 項第1 款
    之再審事由部分，揆諸首揭法條規定，應由最高行政法院專
    屬管轄，而非由本院管轄審理，再審原告向本院提起該部分
    之再審之訴，於法未合，爰由本院依職權將此部分之再審之
    訴，移送最高行政法院管轄。
四、依行政訴訟法第275條第1項、第2項、第281條、第18條，民
    事訴訟法第28條第1項，裁定如主文。
中    華    民    國    95    年    10    月   30     日
                         第四庭審判長法  官  侯東昇
                                     法  官  楊莉莉
                                     法  官  林育如
上為正本係照原本作成。
如不服本裁定，應於送達後10日內向本院提出抗告狀（須按他造
人數附繕本）。
中    華    民    國    95    年    10    月   30     日
                                     書記官  蘇亞珍


司法院資訊處製作；財團法人民間司法改革基金會備份。
